臺灣臺北地方法院刑事判決
110年度訴字第468號
公  訴  人  臺灣臺北地方檢察署檢察官
被      告  張育誠


義務辯護人  賴傳智律師
上列被告因違反毒品危害防制條例等案件，經檢察官提起公訴（
109年度偵字第31247號、110年度偵字第10050號），本院判決如
下：
    主  文
張育誠犯如附表一各編號「主文」欄所示之罪，各處如附表一各
編號「主文」欄所示之刑，應執行有期徒刑肆年陸月。
扣案如附表二編號3、3-1所示之物均沒收。
未扣案之犯罪所得新臺幣捌仟元沒收，於全部或一部不能沒收或
不宜執行沒收時，追徵其價額。
其餘被訴部分（即附表三部分）均無罪。
    事  實
一、張育誠明知愷他命係毒品危害防制條例第2條第2項第3款所
    列管之第三級毒品，依法不得非法販賣，竟意圖營利，基於
    販賣第三級毒品愷他命以牟利之犯意，分別為下列之犯行：
　㈠張育誠於附表一編號1所示之交易時間、地點，將愷他命1公
    克以新臺幣（下同）2,000元之價格販售予蔡明昇
　㈡張育誠於民國109年10月4日下午8時36分許以附表二編號3、3
    -1所示之手機及門號與蔡明昇聯絡後，於附表一編號2所示
    之交易時間、地點，將愷他命1公克以2,000元之價格販售予
    蔡明昇。
　㈢張育誠於109年10月23日下午4時16分許以附表二編號3、3-1
    所示之手機及門號與蔡明昇聯絡後，於附表一編號3所示之
    交易時間、地點，將愷他命1公克以2,000元之價格販售予蔡
    明昇。
　㈣張育誠於109年10月24日下午11時57分至翌（25）日凌晨0時2
    8分許以附表二編號3、3-1所示之手機及門號與蔡明昇聯絡
    後，於附表一編號4所示之交易時間、地點，將愷他命1公克
    以2,000元之價格販售予蔡明昇。
二、案經臺北市政府警察局刑事警察大隊報告臺灣臺北地方檢察
    署檢察官偵查起訴。　　　　
    理  由
甲、有罪部分：
壹、證據能力：
一、供述證據部分：
    本判決所引用各該被告以外之人於審判外之陳述，均據被告
    張育誠及其辯護人於準備程序不爭執證據能力（見本院訴字
    卷二第48頁），復於辯論終結前亦未對該等證據之證據能力
    聲明異議，本院審酌前開陳述作成時之情況，並無違法取證
    之瑕疵，亦認以之作為證據為適當，是本案其餘被告以外之
    人於審判外之言詞或書面陳述等供述證據，依刑事訴訟法第
    159條之5規定，自均得為證據，合先敘明。
二、非供述證據部分：
    至卷內所存經本判決引用為證據之非供述證據部分，經核與
    本件待證事實均具有關聯性，且無證據證明係違反法定程序
    所取得，依刑事訴訟法第158條之4反面解釋，均有證據能力
    。
貳、認定犯罪事實所憑之證據及理由：
一、上開犯罪事實，業據被告於警詢、偵查及審理時均坦承不諱
    （見偵字31247卷一第21至33頁、第182頁、第124頁），核
    與證人蔡明昇證述情節大致相符（見偵字31247卷一第229至
    230頁），並有附表一卷證出處所示之各該證據附卷可稽，
    復有附表二編號3、3-1所示之扣案物可佐，足認被告上開任
    意性自白與事實相符，應可採信。
二、又按我國查緝毒品之販賣，一向執法甚嚴，並科以重度刑責
    ，販賣第一級毒品既經政府懸為禁令、嚴加取締，且毒品海
    洛因量微價高，販賣行為在通常情形下均係以牟利為其主要
    誘因及目的，且依一般社會通念以觀，凡販賣毒品者，茍無
    利益可圖，應無甘冒被他人供出來源或遭檢警查緝法辦之危
    險而平價供應他人施用之理，因此其販入之價格必較出售之
    價格低廉，或以同一價格販賣而減少毒品之份量，而有從中
    賺取買賣價差牟利之意圖及事實，應屬合理之認定。再販賣
    毒品係違法行為，非可公然為之，亦無公定價格，且容易分
    裝、增減份量，而買賣之價格，可能隨時依交易雙方關係之
    深淺、購毒者之資力、需求量及對行情之認知、毒品來源是
    否充裕、查緝是否嚴謹、購毒者被查獲後供出購買對象之可
    能風險等情形，而異其標準，非可一概而論，除非經行為人
    詳細供出各次所販賣毒品之進價及售價，且數量俱臻明確外
    ，實難察得其交易實情。然販賣者從價差或量差中牟利，方
    式雖異，惟其販賣行為在意圖營利則屬同一，從而，舉凡有
    償交易，除確有反證足以認定確係另基於某種非圖利本意而
    轉讓毒品之外，自難任由販賣者諉以無營利之意思，而阻卻
    對其販賣毒品犯行之追訴。（最高法院110年度台上字第559
    7號判決意旨參照）。又按販賣毒品行為之處罰基礎，主要
    在於行為人將持有之毒品讓與他人使之擴散，並取得對價；
    與販賣規模、動機無涉；其實際上是否因而獲利，以及所獲
    之利益究竟是來自價差、量差或品質異差，均非所問（最高
    法院109年度台上字第2508號判決意旨參照）。經查，被告
    於附表一各編號之時間、地點，交付1公克之第三級毒品愷
    他命予蔡明昇，因而取得2,000元之對價，與一般販賣毒品
    之買賣交易型態並無二致，客觀上已該當毒品交易之實行，
    而被告係智識正常、具社會經驗之成年人，對於毒品交易為
    政府檢警機關嚴予取締之犯罪，法律就此設有重典處罰等情
    ，當知之甚稔，且被告亦自承：我有跟別人買再轉賣給蔡明
    昇，因為我跟別人買，別人會算我便宜一點，所以我就一起
    買，這也是販賣等語（見本院卷二第124頁），兼衡被告與
    蔡明昇間亦無特殊情誼而願甘冒販毒重罪風險而為求利得之
    理，綜上各情，足證被告確有藉由附表一各次販賣毒品而取
    得利益之營利意圖甚明。
三、綜上，本案事證明確，被告上開犯行均堪以認定，均應依法
    論科。
參、論罪科刑：
一、論罪部分：
  ㈠核被告所為，均係犯毒品危害防制條例第4條第3項之販賣第
    三級毒品罪。　　
  ㈡被告所為上開4罪，犯意各別，行為互殊，應分論併罰。
  ㈢刑之減輕事由
  ⒈毒品危害防制條例第17條第2項減輕其刑：
　　經查，被告就上開販賣第三級毒品之犯行，均於警詢、偵查
    及本院審理時均自白不諱，業如前述，爰依毒品危害防制條
    例第17條第2項規定，均減輕其刑。
  ⒉刑法第59條於本案不予適用之說明：
　　被告之辯護人雖為被告主張：考量被告客觀犯行及主觀惡性
    ，確有情堪憫恕之處，請求依刑法第59條減輕其刑等語（見
    本院卷二第139頁）。惟本院考量毒品氾濫情形日益嚴重，
    對社會秩序及國民健康危害亦日漸加劇，且係立法者將毒品
    危害防制條例第4條第3項修正並提高販賣第三級毒品之刑責
    意旨所在，被告為本案犯行時，已為智識健全之成年人，對
    政府嚴格查緝販賣毒品之行為，自無不知之理，竟仍為本案
    販賣第三級毒品犯行牟利，危害社會治安及國民健康，且衡
    量被告本案所涉犯犯罪情節，販賣之第三級毒品愷他命數量
    、金額雖非甚鉅，惟依其販賣之頻率、次數已達4次，應認
    被告犯罪當時，並無特殊之原因與環境，在客觀上亦無足以
    引起一般同情，而無顯然可憫之情狀，並考量販賣第三級毒
    品之法定最輕本刑為7年以上有期徒刑，被告復已依毒品危
    害防制條例第17條第2項規定減輕其刑，如同前述，實難謂
    有何科以最低刑度猶嫌過重之情事，自難認有何另依刑法第
    59條規定酌減其刑之餘地。辯護人此部分所辯，尚難認有理
    由。
二、科刑部分：
    爰以行為人之責任為基礎，被告前因違反毒品危害防制條例
    案件，經法院論罪科刑及於109年4月30日執行完畢等情，有
    臺灣高等法院被告前案紀錄表附卷可查，素行不佳，仍不知
    悔改，正值壯年卻不思循正途賺取財物，且當可知悉毒品戕
    害人之身體健康至鉅，向為政府嚴厲查緝之違禁物，竟仍販
    售毒品予他人。惟審酌本件被告販售對象僅有蔡明昇，各次
    成功交易之數量均為1公克，且始終坦承犯行，犯後態度尚
    可，兼衡被告於本院審理時自陳高職畢業之智識程度、無業
    等家庭經濟狀況（見本院卷二第129頁），另參以被告本案
    之犯罪動機、目的、手段、情節以及公訴人、被告及辯護人
    對於科刑範圍之意見後，分別量處如附表一主文欄所示之刑
    。復斟酌被告4次犯行之時間、手段、目的、所生損害等因
    素，及整體犯行之應罰適當性等總體情狀，定其應執行刑如
    主文第一項所示。
肆、沒收部分：
一、供犯罪所用之物：
    查扣案如附表二編號3、3-1所示之手機及SIM卡，為被告用
    以聯絡蔡明昇所用，此據被告供承明確（見本院卷二第122
    頁），是上開物品均屬被告本案販賣毒品所用之物，應依毒
    品危害防制條例第19條第1項規定，不問屬於犯罪行為人與
    否，沒收之。
二、犯罪所得：
　　查被告販賣第三級毒品愷他命予蔡明昇，並受有附表一各編
    號金額欄所示之犯罪所得，共計8,000元，業經認定如前，
    然被告上述販賣毒品之犯罪所得，並未扣案，爰依刑法第38
    條之1第1項前段規定宣告沒收，於全部或一部不能沒收或不
    宜執行沒收時，依同條第3項規定，追徵其價額。
三、至本案其餘扣案物品，卷內並無積極證據與本案有關，是均
    不予宣告沒收，附此敘明。
乙、無罪部分：
一、公訴意旨略以：被告於附表三所示之交易時間、地點，以附
    表所示之金額，向邱志偉販賣附表三交易內容所示之第三級
    毒品愷他命，因認被告涉犯修正前毒品危害防制條例第4條
    第3項之販賣第三級毒品罪嫌等語。
二、按犯罪事實應依證據認定之，無證據不得認定犯罪事實，又
    不能證明被告犯罪者，應諭知無罪之判決，刑事訴訟法第15
    4條第2項、第301條第1項分別定有明文。而認定不利於被告
    之事實，須依積極證據，苟積極之證據本身存有瑕疵而不足
    為不利於被告事實之認定，即應為有利於被告之認定，更不
    必有何有利之證據，而此用以證明犯罪事實之證據，猶須於
    通常一般人均不至於有所懷疑，堪予確信其已臻真實者，始
    得據以為有罪之認定，倘其證明尚未達到此一程度，而有合
    理性之懷疑存在，致使無從為有罪之認定，即應為無罪之判
    決。再檢察官就被告犯罪事實，應負舉證責任，並指出證明
    之方法。因此，檢察官對於起訴之犯罪事實，應負提出證據
    及說服之實質舉證責任。倘其所提出之證據，不足為被告有
    罪之積極證明，或其指出證明之方法，無從說服法院以形成
    被告有罪之心證，基於無罪推定之原則，自應為被告無罪判
    決之諭知（最高法院30年上字第816號判例、76年台上字第4
    986號判例、92年台上字第128號判例意旨參照）。另按販賣
    毒品案件，購毒者所稱向某人買受毒品之指證，不得作為有
    罪判決之唯一證據，仍須調查其他必要之證據，以察其是否
    與事實相符。良以購毒者供出毒品來源，因而查獲其他正犯
    或共犯者，法律規定得減輕或免除其刑，其有為邀輕典而為
    不實之陳述之可能，是購毒者供述之憑信性本不及於一般人
    ，則其所證向某人購買毒品之供述，必須有補強證據，以擔
    保其供述之真實性。所謂補強證據，係指購毒者之指證外，
    其他足以證明其關於毒品交易供述真實性之別一證據而言，
    必須與毒品交易之供述具有相當程度之關聯性，足使一般人
    對其供述無合理之懷疑存在，而得確信其為真實者，始足當
    之（最高法院111年度台上字第599號判決意旨參照）。
三、公訴意旨認被告有附表三所示之罪嫌，無非係以被告之供述
    、證人邱志偉、A1之證述、臺北市政府警察局刑事警察大隊
    偵辦毒品案件監視器擷取畫面照片、臺灣臺北地方檢察署勘
    驗報告等證據，為其依據。
四、訊據被告固坦承有於附表三編號2所示之交易時間、地點與
    邱志偉碰面之事實，惟堅詞否認有何販賣第三級毒品之犯行
    ，辯稱：我跟邱志偉之間有毒品交易，但是都是我跟他買，
    我從未賣毒品給邱志偉等語。被告之辯護人則為其主張：就
    附表三所示之販賣第三級毒品犯行，雖有證人邱志偉、A1之
    指訴，惟證人邱志偉之目的係為求減刑，而證人A1則是為邱
    志偉減刑而指訴被告，其等證詞憑信性不足，卷內雖有蒐證
    到附表三編號2所示之時間地點，被告與邱志偉碰面之相片
    ，但依據嚴格證據法則並不足證明被告有附表三編號2所示
    之犯行，請求給予被告無罪之諭知等語。
五、經查：
　㈠被告與邱志偉有於附表三編號2所示之交易時間、地點碰面等
    情，核與證人邱志偉證述情節大致相符（見偵字31247卷一
    第227至229頁），並有臺北市政府警察局刑事警察大隊偵辦
    毒品案件109年5月27日監視器擷取畫面照片、臺灣臺北地方
    檢察署勘驗報告、邱志偉指認之臺北市政府警察局刑事警察
    大隊指認犯罪嫌疑人紀錄表、姓名年籍對照表、和運租車關
    係企業之汽車出租單在卷可查（見偵字31247卷一第59頁、
    偵字31247卷卷三第11至12頁、第15至28頁、偵字10050卷第
    101至104頁、第107頁），且為被告所不爭執（見本院卷二
    第46至47頁），此情已足認定。
　㈡證人邱志偉於偵查中具結證稱：109年2月因A1要與被告購買
    毒品，A1就與被告一同前往中壢拿愷他命20公克回來給我，
    我拿到毒品後會拿去賣，在下次向被告拿貨時我就會給被告
    前一次販賣毒品的錢，另109年5月27日晚上6時許我騎乘A1
    借我的機車到新北市○○區○○路000號附近，被告開一台藍色
    的汽車前來，我坐上該車副駕駛座，給被告3天前我幫被告
    賣毒品所得到的8至9萬元，平常我都跟被告拿20至30公克，
    5月27日這次那次拿比較多等語（見偵字31247卷一第228至2
    29頁）。
　㈢證人A1則於警詢及偵查中證述：我知道被告是邱志偉毒品上
    游，每次都是先拿20公克愷他命，先賒帳，等邱志偉賣出去
    後再現金回帳給被告，於109年2月間過年的時後，某天晚上
    我跟被告去桃園陽明醫院附近，樓下有三媽臭臭鍋的建築物
    ，到達3樓後去找「倫哥」拿100公克左右的愷他命用大夾鏈
    袋裝袋，價值約10幾萬元，再回到邱志偉那邊分，我會檢舉
    被告是因為我希望可以幫邱志偉減刑等語（見偵字31247卷
    一第243至249頁、偵字31247卷二第7至8頁）。
　㈣惟查，證人邱志偉前因販賣毒品案件，經本院以110年度訴字
    第123號判決應執行有期徒刑7年，嗣經邱志偉上訴後而經臺
    灣高等法院以110年度上訴字第3584號判決應執行有期徒刑6
    年6月，邱志偉於該案供承其毒品來源係來自於被告，因而
    獲得毒品危害防制條例第17條第1項減輕其刑之適用等節，
    有上開判決附卷可參（見本院卷二第147至158頁、第159至1
    70頁），復參以證人A1證稱檢舉被告之目的係為邱志偉減刑
    等節，則證人邱志偉、A1上開證稱被告有附表三所示之販賣
    第三級毒品犯行乙節，揆諸前開說明，其等證述憑信性本不
    及於一般人，因此必須有補強證據，以擔保其供述之真實性
    。然綜觀卷內補強證據，就附表三編號1部分之犯行，僅有
    證人A1繪製之平面圖、證人邱志偉手機採證資料中微信暱稱
    之截取畫面、聯絡人名冊等資料（見偵字31247卷一第253頁
    、偵字10050卷第99、109至122頁），惟證人A1繪製之平面
    圖亦係源自證人A1所繪，仍屬證人A1之供述證據，仍不足以
    作為補強證人A1前開證述之適格，至於上開證人邱志偉手機
    採證資料，僅可證明邱志偉有與被告聯絡，亦不足資補強上
    開證人邱志偉、A1之證述。又附表三編號2部分之犯行，雖
    另有臺北市政府警察局刑事警察大隊偵辦毒品案件監視器擷
    取畫面照片、臺灣臺北地方檢察署勘驗報告、和運租車關係
    企業之汽車出租單等資料在卷可參（見偵字31247卷一第59
    頁、偵字31247卷卷三第11至12頁、第15至28頁、偵字10050
    卷第107頁），但亦僅可證明被告與邱志偉有於109年5月27
    日晚上6時至8時許碰面，被告是否有販賣毒品予邱志偉乙節
    ，仍存有合理懷疑，自不足以補強上開證人邱志偉、A1之證
    述，從而，尚難僅以證人邱志偉、A1之證述，逕認被告有附
    表三所示之販賣第三級毒品犯行。
六、綜上所述，就附表三編號1、2之販賣第三級毒品犯行部分，
    除證人邱志偉、A1之證述外，並無其他足資補強其等證述憑
    信性之證據可為佐證，難以就被告涉有此部分犯行之心證達
    到無合理懷疑之程度，基於罪疑利益歸於被告之原則，自應
    就此部分之犯行，均為無罪之諭知。
據上論斷，應依刑事訴訟法第299條第1項前段、第301條第1項，
判決如主文。
本案經檢察官徐名駒提起公訴，檢察官王巧玲到庭執行職務。
中　　華　　民　　國　　111 　年　　5 　　月　　10　　日
　　　　　　　　　刑事第二庭   審判長法　官  林秋宜
                                     法　官　曾正龍
　　　　　　　　　　　　　　　       法　官　黃靖崴
以上正本證明與原本無異。
如不服本判決應於收受送達後20日內向本院提出上訴書狀，並應
敘述具體理由；其未敘述上訴理由者，應於上訴期間屆滿後20日
內向本院補提理由書（均須按他造當事人之人數附繕本）「切勿
逕送上級法院」。
                                     書記官  阮弘毅
中　　華　　民　　國　　111 　年　　5 　　月　　11　　日
附錄本案論罪科刑法條：　　　　　　　　　　　　　　　　
毒品危害防制條例第4條第3項
製造、運輸、販賣第三級毒品者，處七年以上有期徒刑，得併科
新臺幣一千萬元以下罰金。
附表一（有罪部分）：
編號 販賣對象 交易時間 地點 交易內容 金額（新臺幣） 主文 1（即起訴書附表編號3） 蔡明昇 109年10月3日下午某時 臺北市萬華區環河南路中油加油站旁 第三級毒品愷他命1公克 2,000元 張育誠販賣第三級毒品，處有期徒刑參年拾月。  卷證出處： ⒈蔡明昇指認之臺北市政府警察局刑事警察大隊指認犯罪嫌疑人紀錄表、姓名年籍對照（見偵字10050卷第137頁、第138頁）。 ⒉本院搜索票（受搜索人：蔡明昇）、臺北市政府警察局刑事警察大隊搜索扣押筆錄、扣押物品目錄表、初步鑑驗報告單及交通部民用航空局航空醫務中心109年11月27日航藥鑑字第0000000號毒品鑑定書（見偵字10050卷第147頁、第149至152頁、第153頁、第157頁、偵字31247卷一第267頁）。      2（即起訴書附表編號4） 蔡明昇 109年10月4日晚間10時12分許 新北市○○區○○路000號(小北百貨)旁 第三級毒品愷他命1公克 2,000元 張育誠販賣第三級毒品，處有期徒刑參年拾月。  卷證出處： ⒈證人蔡明昇與被告之通訊監察監聽譯文（見偵字31247卷一第79頁）。 ⒉109年10月4日監視器擷取畫面照片（見偵字31247卷一第63頁）。 ⒊車牌號碼000-0000號之車輛詳細資料報表（見偵字31247卷一第65頁）。 ⒋蔡明昇指認之臺北市政府警察局刑事警察大隊指認犯罪嫌疑人紀錄表、姓名年籍對照（見偵字10050卷第137頁、第138頁）。 ⒌本院搜索票（受搜索人：蔡明昇）、臺北市政府警察局刑事警察大隊搜索扣押筆錄、扣押物品目錄表、初步鑑驗報告單及交通部民用航空局航空醫務中心109年11月27日航藥鑑字第0000000號毒品鑑定書（見偵字10050卷第147頁、第149至152頁、第153頁、第157頁、偵字31247卷一第267頁）。      3（即起訴書附表編號5） 蔡明昇 109年10月23日下午5時許 新北市中和區中山路及板南路之交岔路口 第三級毒品愷他命1公克 2,000元 張育誠販賣第三級毒品，處有期徒刑參年拾月。  卷證出處： ⒈證人蔡明昇與被告之通訊監察監聽譯文（見偵字31247卷一第79頁）。 ⒉蔡明昇指認之臺北市政府警察局刑事警察大隊指認犯罪嫌疑人紀錄表、姓名年籍對照（見偵字10050卷第137頁、第138頁）。 ⒊本院搜索票（受搜索人：蔡明昇）、臺北市政府警察局刑事警察大隊搜索扣押筆錄、扣押物品目錄表、初步鑑驗報告單及交通部民用航空局航空醫務中心109年11月27日航藥鑑字第0000000號毒品鑑定書（見偵字10050卷第147頁、第149至152頁、第153頁、第157頁、偵字31247卷一第267頁）。      4（即起訴書附表編號6） 蔡明昇 109年10月25日凌晨0時20許至同日凌晨0時30分許 臺北市大同區延平北路3段上「屈臣氏」店 第三級毒品愷他命1公克 2,000元 張育誠販賣第三級毒品，處有期徒刑參年拾月。  卷證出處： ⒈蔡明昇與被告之通訊監察監聽譯文（見偵字31247卷一第79至80頁）。 ⒉109年10月25日監視器擷取畫面照片（見偵字31247卷一第67頁）。 ⒊車牌號碼000-0000號之車輛詳細資料報表（見偵字31247卷一第69頁） ⒋蔡明昇指認之臺北市政府警察局刑事警察大隊指認犯罪嫌疑人紀錄表、姓名年籍對照（見偵字10050卷第137頁、第138頁）。 ⒌本院搜索票（受搜索人：蔡明昇）、臺北市政府警察局刑事警察大隊搜索扣押筆錄、扣押物品目錄表、初步鑑驗報告單及交通部民用航空局航空醫務中心109年11月27日航藥鑑字第0000000號毒品鑑定書（見偵字10050卷第147頁、第149至152頁、第153頁、第157頁、偵字31247卷一第267頁）。      
附表二（扣案物）：
編號 物品名稱 數量 備註 1 含第二級毒品甲基安非他命成分之白色透明晶體 1包 ⒈本院110年度刑保字第1124號贓證物清單（見本院卷一第21頁） ⒉臺北市政府警察局109年北市鑑毒字第375號鑑定書（見偵字31247卷一第289頁） ⒊與本案無關，另案偵辦中 2 安非他命吸食器 1組 ⒈臺北地檢署109年度藍字第1977號扣押物品清單（見偵字31247號卷一第281頁） ⒉與本案無關，另案偵辦中 3 行動電話（廠牌：OPPO、IMEI：000000000000000、000000000000000） 1支 ⒈臺北地檢署109年度藍字第1977號扣押物品清單（見偵字31247號卷一第281頁） ⒉依毒品危害防制條例第19條第1項沒收 3-1 門號0000-000000號SIM卡 1張 ⒈臺北地檢署109年度藍字第1977號扣押物品清單（見偵字31247號卷一第281頁） ⒉依毒品危害防制條例第19條第1項沒收 3-2 門號0000-000000號SIM卡 1張 ⒈臺北地檢署109年度藍字第1977號扣押物品清單（見偵字31247號卷一第281頁） ⒉與本案無關 4 行動電話（廠牌：IPHONE SE、顏色：金色、IMEI：000000000000000） 1支 ⒈臺北地檢署109年度藍字第1977號扣押物品清單（見偵字31247號卷一第281頁）。 ⒉與本案無關 
附表三（無罪部分）：
編號 販賣對象 交易時間 地點 交易內容 金額（新臺幣） 1（即起訴書附表編號1） 邱志偉 109年2月間某日晚上11時至翌日0時許 新北市三重區自強路2段邱志偉5樓租屋處內 第三級毒品愷他命約15至30公克 每公克1,600元至2,000元不等之價格(邱志偉回帳予被告約3萬餘元) 2（即起訴書附表編號2） 邱志偉 109年5月27日晚上6至8時許 新北市○○區○○路○○○○○○○號碼000-0000租賃車上 第三級毒品愷他命50至80公克 每公克1,600元至2,000元不等之價格，共計約8至9萬元